臺灣苗栗地方法院刑事裁定　　　　　　 100年度聲判字第12號
聲　請　人　黃立忠
（即告訴人）
訴訟代理人　陳淑芬律師
被　　　告　彭子娟
上列聲請人因告訴被告妨害秘密案件，不服臺灣高等法院臺中分
院檢察署檢察長於中華民國100 年7 月13日以100 年度上聲議字
第1354號為駁回再議之處分（原不起訴處分案號：臺灣苗栗地方
法院檢察署99年度偵字第2105號），聲請交付審判，本院裁定如
下：
    主  文
聲請駁回。
    理  由
一、按告訴人不服上級法院檢察署檢察長或檢察總長認再議為無
    理由而駁回之處分者，得於接受處分書後10日內委任律師提
    出理由狀，向該管第一審法院聲請交付審判；法院認為交付
    審判之聲請不合法或無理由者，應駁回之。刑事訴訟法第25
    8 條之1 第1 項、第258 條之3 第2 項前段分別定有明文。
二、查本案聲請人即告訴人黃立忠以被告彭子娟涉犯刑法第315
    條之1 妨害秘密罪嫌，向臺灣苗栗地方法院檢察署檢察官提
    出告訴，經檢察官於民國100 年6 月7 日以99年度調偵字第
    194 號為不起訴處分，聲請人不服而聲請再議，嗣經臺灣高
    等法院臺中分院檢察署檢察長於100 年7 月13日以100 年度
    上聲議字第1354號為駁回之處分，該處分書於100 年7 月20
    日依法送達於聲請人，聲請人並於同年7 月29日向本院聲請
    交付審判，經本院依職權調取上開臺灣高等法院臺中分院檢
    察署處分書、送達證書等原偵查卷宗核對無誤，並有刑事交
    付審判聲請狀1 份在卷可稽。是本件聲請人向本院聲請交付
    審判，程序上合於首揭法條規定，先予敘明。
三、聲請交付審判意旨略以：原臺灣苗栗地方法院檢察署檢察官
    於該案99年3 月31日偵訊時：一直提到除非有拍到所謂的身
    體隱私部位者，不然皆不算是妨害秘密，告訴人實在沒想到
    檢察官竟一直誘導告訴人，結果讓告訴人當庭對被告撤回妨
    害秘密之告訴。因本案聲請人係受承辦檢察官故為不當法律
    見解之影響，而撤回告訴，故撤回告訴實非出於聲請人自由
    之意思，並不能發生撤回效力。惟臺灣高等法院臺中分院檢
    察署檢察長未能查明上情，仍據告訴人已撤回妨害秘密部分
    之告訴為由，而駁回告訴人之再議，顯非適法云云，聲請交
    付審判。
四、本院經查：
  (一)聲請人黃立忠於99年3 月31日上午在偵查中回答檢察官訊問
    時陳述略以：問：所以你侵入住宅你要告誰，你要告彭子娟
    還是告誰，彭子娟的部分，你還要告侵入住宅嗎？答：那就
    告毀損。問：彭子娟你只要告毀損，侵入住宅要告嗎？答：
    侵入住宅，如果是目前的話，我就是告另外3 個人。問：彭
    子娟要告毀損，一個一個來。答：是。問：侵入住宅部分，
    彭子娟你要撤回告訴嗎？答：檢察官可不可以等我再找其他
    的證據的話。問：我說告彭子娟侵入住宅的部分，你要撤回
    告訴嗎？答：目前還不要。問：你要不要先搞清楚，你到底
    要告誰，告什麼？答：好，我再去了解一下，不好意思。問
    ：之前警局不是都作筆錄了嗎，不是都已經移送過來了嗎，
    那你還要再了解什麼，妨害秘密的部分，還要告嗎？答：妨
    害秘密的話，就是說那天如果有拍攝到我的話，請求檢察官
    ，就是只要是拍攝到我的部分，就是作一個銷燬的動作。問
    ：作一個銷燬？答：對，因為像我的工作…。問：已經扣案
    在這裡，不會流傳出去。答：但是他個人不知道有沒有留備
    份還是…，因為一般像我們工作是一個對外的，然後像…。
    問：我跟你講喔！銷不銷燬，我這邊沒有權利告訴你有沒有
    辦法銷燬，你只要告訴我，你要告還是不要告，針對妨害秘
    密的部分。答：那可以不要了。問：撤回告訴？答：對。問
    ：所以你現在只要告侵入住宅跟毀損？答：是（98他1026
    影卷第42頁）。上開聲請人撤回妨害秘密部分告訴之過程，
    除據本院勘驗偵查錄音錄影光碟核對無訛外，復有聲請人於
    筆錄上之簽名可稽，此有臺灣苗栗地方法院檢察署99年度他
    字第1026號影卷（第42頁）附卷可按。
  (二)又上開聲請人撤回對被告妨害秘密部分之告訴，經本院調取
    偵訊錄音錄影光碟全程勘驗結果，檢察官並無施用詐欺或脅
    迫之手段令聲請人撤回告訴之情形，亦即，本件聲請人撤回
    上開妨害秘密部分之告訴，係基於其自由之意思表示，自於
    撤回之意思表示到達相對人即檢察官當時即已生撤回告訴之
    效力。至檢察官於偵查中對告訴人表示其對於刑法第315 條
    之1 妨害秘密罪構成要件之法律見解，若告訴人並不同意，
    自得堅持告訴毋庸撤回，然告訴人既已認同檢察官所詮釋之
    法律上見解，並當庭撤回告訴，自無聲請意旨所指：「非出
    於告訴人自由意思」之可言，此觀該案經檢察官勸諭後，聲
    請人仍堅持對侵入住宅及毀損部分之告訴，益證聲請人對妨
    害秘密部分之撤回告訴，係基於其自由意思之選擇無疑。
  (三)按告訴乃論之罪，告訴人於第一審辯論終結前，得撤回其告
    訴。撤回告訴之人，不得再行告訴。刑事訴訟法第238 條定
    有明文。本件聲請人告訴被告涉犯刑法第315 條之1 妨害秘
    密罪部分，依同法第319 條之規定，須告訴乃論。茲聲請人
    前既已於檢察官偵查中當庭撤回告訴，依首揭規定，自不得
    再行告訴，聲請人仍執前詞認其撤回告訴非係基於其自由之
    意思表示，顯無理由。
五、綜上所述，本件臺灣高等法院臺中分院檢察署檢察長之駁回
    再議處分書，已就聲請人於偵查中撤回妨害秘密罪部分告訴
    之理由，及該部分不起訴處分之法條依據係刑事訴訟法第25
    2 條第5 款詳予說明記載，而駁回此部分之再議，於法洵無
    違誤。聲請人事後因故對撤回告訴之意思表示反悔，而具狀
    認係非出於自由之意思而撤回告訴，並聲請交付審判，為無
    理由，自應予駁回。
六、據上論斷，應依刑事訴訟法第258 條之3 第2 項前段，裁定
    如主文。
中    華    民    國  100     年    9    月    23    日
                  刑事第三庭  審判長法  官  魏宏安
                                    法  官  江振源
                                    法  官  陳文貴
以上正本證明與原本無異。
本裁定不得抗告。
                                    書記官  陳玲君
中    華    民    國   100    年    9     月    23    日